---
title: "analyse_shs_groupe_b"
author: Salim Bechelabi, Marie Domingues Dos Santos, Diego Dorn, Justine Montavon,
  Mathieu Protais, Marie Randin
date: "3/2/2022"
output: html_document
---

```{r}
library(tidyverse)

#Visualisation
library(ggplot2)
library(ggthemes)
library(stats)
library(plotrix)
library(psych)

```

```{r setup, include=FALSE}
knitr::opts_chunk$set(echo = TRUE)
```

## Tri des données

Nous avons supprimé les colonnes non-pertinantes pour notre étude. Le fichier resultant est [shs-1-only-interesting-columns.csv](./../data/shs-only-interesting-columns.csv).

Nous avons ensuite supprimé les colonnes de personnes n'ayant pas répondu aux questions de notre groupe (sur la MEJ):
[shs-2-removed-no-MEJ-response.csv](./../data/shs-2-removed-no-MEJ-response.csv)

Ensuite, nous avons supprimé toutes les réponses faites en moins de 10 minutes ou en plus d'une heure car cela ne semble pas une durée plausible pour répondre à l'enquête.

```{r}
all.dat <- read_csv("../data/final.csv")
```

## Description des données

```{r}
describe(all.dat)
```
NOTE: Qu'est-ce que je fais avec les gens non H/F ?

```{r}
group_by(all.dat, genre) %>% 
  dplyr::summarise(
    Nombre = n(), 
    Mediane = median(MEJ_1, na.rm = TRUE),
    EcartIQ = IQR(MEJ_1, na.rm = TRUE),
    Moyenne = mean(MEJ_1, na.rm = TRUE)
  )
```

```{r Add scenario }

all.dat$decr_scen <- is.na(all.dat["manifeste_time_d_First Click"])*1
all.dat$decr_scen <- factor(all.dat$decr_scen, labels = c('Croissant','Decroissant'))
t <- table(all.dat$decr_scen)
t

```

```{r Replace 'Je sais pas' with NaN}

mej.dat <- all.dat[grepl( "MEJ_" , names(all.dat))]
all.dat[grepl( "MEJ_" , names(all.dat))][mej.dat == 10] <- NaN
view(all.dat)

```

```{r keep Masculin/Féminin}
all.dat <- all.dat[all.dat$genre %in% c(1,2),]
all.dat$genre <- factor(all.dat$genre,labels =c('Femme','Homme'))
```


```{r}

MEJ_1.boxplot <- ggplot(all.dat, aes(genre, MEJ_1)) # créer l'objet ainsi que insérer les data
MEJ_1.boxplot + # + ajoute les layers
  geom_boxplot(size = 0.7,  alpha = 1, colour = "black", fill ="orange") + # quelques options du geom
  labs(x = "Genre", y = "MEJ_1 score", title = "MEJ_1 score en fonction du genre")+ # les légendes 
  theme_bw() # un theme pour faire joli
```

```{r}
library(plyr)
df <- ddply(all.dat, c("decr_scen", "genre"), dplyr::summarize,
            Mean = mean(MEJ_1, na.rm=T),
            SE   = std.error(MEJ_1, na.rm=T))
df
```


```{r }
MEJ_1.bar <- ggplot(df, aes(x = decr_scen, y = Mean, fill = genre)) 
MEJ_1.bar +
  geom_bar(stat = "identity", position = "dodge") + 
  ggtitle("XXX") + 
  ylab("Score") +
  geom_errorbar(aes(ymin = Mean-SE, ymax = Mean+SE), width = 0.2, position = position_dodge(0.9)) +
  theme_bw()
```
```{r}
MEJ_1.tab <- ddply(all.dat, .(decr_scen, genre),  # créer l'objet
                     dplyr::summarise, val=mean(MEJ_1, na.rm=T))
MEJ_1.tab # controler l'objet
```

```{r}
interaction.plot <- ggplot(all.dat, aes(x=decr_scen, y=MEJ_1, colour=genre)) 
interaction.plot + 
  geom_boxplot() + 
  geom_point(data = MEJ_1.tab, aes(y = val)) +
  geom_line(data = MEJ_1.tab, aes(y = val, group = genre)) + 
  ggtitle("Score en fonction de...") + ylab("Score de ...") +
  theme_bw()
```
```{r}

all.dat$pro_meat <- rowMeans(all.dat[c("MEJ_1","MEJ_2","MEJ_3")],na.rm=TRUE)
all.dat$deny <- rowMeans(all.dat[c("MEJ_4","MEJ_5","MEJ_6")],na.rm=TRUE)
all.dat$hier_just <- rowMeans(all.dat[c("MEJ_7","MEJ_8","MEJ_9")],na.rm=TRUE)

```


```{r}

MEJ_g1.boxplot <- ggplot(all.dat, aes(genre, pro_meat)) # créer l'objet ainsi que insérer les data
MEJ_g1.boxplot + # + ajoute les layers
  geom_boxplot(size = 0.7,  alpha = 1, colour = "black", fill ="orange") + # quelques options du geom
  labs(x = "Genre", y = "Pro_meat score", title = "Pro_meat score en fonction du genre")+ # les légendes 
  theme_bw() # un theme pour faire joli
```

```{r}
library(plyr)
df <- ddply(all.dat, c("decr_scen", "genre"), dplyr::summarize,
            Mean = mean(pro_meat, na.rm=T),
            SE   = std.error(pro_meat, na.rm=T))
df
```


```{r }
MEJ_g1.bar <- ggplot(df, aes(x = decr_scen, y = Mean, fill = genre)) 
MEJ_g1.bar +
  geom_bar(stat = "identity", position = "dodge") + 
  ggtitle("XXX") + 
  ylab("Score") +
  geom_errorbar(aes(ymin = Mean-SE, ymax = Mean+SE), width = 0.2, position = position_dodge(0.9)) +
  theme_bw()
```

```{r}
MEJ_g1.tab <- ddply(all.dat, .(decr_scen, genre),  # créer l'objet
                     dplyr::summarise, val=mean(pro_meat, na.rm=T))
MEJ_g1.tab # controler l'objet
```

```{r}
interaction.plot <- ggplot(all.dat, aes(x=decr_scen, y=pro_meat, colour=genre)) 
interaction.plot + 
  geom_boxplot() + 
  geom_point(data = MEJ_g1.tab, aes(y = val)) +
  geom_line(data = MEJ_g1.tab, aes(y = val, group = genre),size=2) + 
  ggtitle("Score en fonction du scenario et du genre") + ylab("Score de PRO_MEAT") + xlab("Scenario") +
  theme_bw()
```


```{r, warning=F}

MEJ_g1.boxplot <- ggplot(all.dat, aes(genre, deny)) # créer l'objet ainsi que insérer les data
MEJ_g1.boxplot + # + ajoute les layers
  geom_boxplot(size = 0.7,  alpha = 1, colour = "black", fill ="orange") + # quelques options du geom
  labs(x = "Genre", y = "Deny score", title = "Deny score en fonction du genre")+ # les légendes 
  theme_bw() # un theme pour faire joli
```

```{r}
library(plyr)
df <- ddply(all.dat, c("decr_scen", "genre"), dplyr::summarize,
            Mean = mean(deny, na.rm=T),
            SE   = std.error(deny, na.rm=T))
df
```


```{r }
MEJ_g1.bar <- ggplot(df, aes(x = decr_scen, y = Mean, fill = genre)) 
MEJ_g1.bar +
  geom_bar(stat = "identity", position = "dodge") + 
  ggtitle("Deny score") + 
  ylab("Score") +
  geom_errorbar(aes(ymin = Mean-SE, ymax = Mean+SE), width = 0.2, position = position_dodge(0.9)) +
  theme_bw()
```

```{r}
MEJ_g1.tab <- ddply(all.dat, .(decr_scen, genre),  # créer l'objet
                     dplyr::summarise, val=mean(deny, na.rm=T))
MEJ_g1.tab # controler l'objet
```

```{r}
interaction.plot <- ggplot(all.dat, aes(x=decr_scen, y=deny, colour=genre)) 
interaction.plot + 
  geom_boxplot() + 
  geom_point(data = MEJ_g1.tab, aes(y = val)) +
  geom_line(data = MEJ_g1.tab, aes(y = val, group = genre),size=2) + 
  ggtitle("Score DENY en fonction du scenario et du genre") + ylab("Score de Deny") + xlab("Scenario") +
  theme_bw()

```

```{r}

MEJ_g1.boxplot <- ggplot(all.dat, aes(genre, hier_just)) # créer l'objet ainsi que insérer les data
MEJ_g1.boxplot + # + ajoute les layers
  geom_boxplot(size = 0.7,  alpha = 1, colour = "black", fill ="orange") + # quelques options du geom
  labs(x = "Genre", y = "Hier_just score", title = "Hier_just score en fonction du genre")+ # les légendes 
  theme_bw() # un theme pour faire joli
```

```{r}
library(plyr)
df <- ddply(all.dat, c("decr_scen", "genre"), dplyr::summarize,
            Mean = mean(hier_just, na.rm=T),
            SE   = std.error(hier_just, na.rm=T))
df
```


```{r }
MEJ_g1.bar <- ggplot(df, aes(x = decr_scen, y = Mean, fill = genre)) 
MEJ_g1.bar +
  geom_bar(stat = "identity", position = "dodge") + 
  ggtitle("HIER_JUST") + 
  ylab("Score") +
  geom_errorbar(aes(ymin = Mean-SE, ymax = Mean+SE), width = 0.2, position = position_dodge(0.9)) +
  theme_bw()
```

```{r}
MEJ_g1.tab <- ddply(all.dat, .(decr_scen, genre),  # créer l'objet
                     dplyr::summarise, val=mean(hier_just, na.rm=T))
MEJ_g1.tab # controler l'objet
```

```{r}
interaction.plot <- ggplot(all.dat, aes(x=decr_scen, y=hier_just, colour=genre)) 
interaction.plot + 
  geom_boxplot() + 
  geom_point(data = MEJ_g1.tab, aes(y = val)) +
  geom_line(data = MEJ_g1.tab, aes(y = val, group = genre),size=2) + 
  ggtitle("Score de Hier_just en fonction du scenario et du genre") + ylab("Score de Hier_just") + xlab("Scenario") +
  theme_bw()
```
